【裁判字號】    98,訴,2543
【裁判日期】    990325
【裁判案由】    返還買賣價金
【裁判全文】
臺灣臺中地方法院民事判決              98年度訴字第2543號
原      告  己○○
訴訟代理人  梁宵良律師
複代理人    丙○○
被      告  大甲鐵材有限公司
法定代理人  丁○○
訴訟代理人  張丕光律師
            甲○○
上列當事人間請求返還買賣價金事件，於民國99年3月11日言詞
辯論終結，本院判決如下：
    主      文
被告應給付原告新台幣佰肆拾萬元，及自民國九十七年六月一
日起至清償日止，按年息百分之五計算之利息。
訴訟費用新台幣參萬肆仟陸佰陸拾元由被告負擔。
本判決於原告以新台幣壹佰壹拾萬伍仟元供擔保後，得假執行
。但被告如以新台幣佰肆拾萬元為原告預供擔保後，得免為假
執行。
    事實及理由
一、按訴狀送達後，原告不得將原訴變更或追加他訴，但擴張或
    減縮應受判決事項之聲明者，不在此限，民事訴訟法第255
    條第1項但書第3款定有明文。本件原告起訴時原請求被告給
    付新台幣(下同)340萬元，及自民國(下同)97年5月31日起至
    清償日止，按年息百分之5計算之遲延利息，嗣原告訴訟代
    理人於98年11月17日言詞辯論期日當庭以言詞更正遲延利息
    之起算日為97年6月1日，並經記明筆錄在卷，本院審酌原告
    上開更正請求，其訴訟標的及請求之原因事實與原訴仍屬相
    同，僅請求遲延利息之金額減少而已，核屬減縮應受判決事
    項之聲明，並非訴之變更或追加，依首揭法條規定，即無不
    合，應准許之。
二、原告方面：
  (一)原告起訴主張其為配合台中縣外埔鄉公所辦理「體適能運
      動園區暨週邊景觀改善工程」，欲將所經營「康禎護理之
      家」臨水尾溪旁之土地進行整地及構築雙層ＲＣ鋼構擋土
      牆，乃於97年5月8日與被告訂立竹節鋼筋買賣契約 (下稱
      系爭買賣契約)，訂購ＳＤ280中拉4.5#及ＳＤ420(水淬高
      拉)6# 鋼筋，合計10萬公斤，總價340萬元，原告並交付
      發票日97年5月31日、同金額之土地銀行大甲分行支票1紙
      ，1次付清全部買賣價金，該紙支票亦經被告兌付。但因
      原告必須配合台中縣外埔鄉公所前開工程，始能興建擋土
      牆，致與被告訂約時，工期無法確定，遂約定交貨期限為
      「自97年6月1日起至97年12月31日止，如期限終止，另行
      計價」，事後因台中縣外埔鄉公所前開工程遲未辦理發包
      ，遭行政院體育委員會註銷補助而停止辦理，故於前開期
      間均未辦理交貨，原告遂多次請求被告另行計價交貨，但
      被告均置之不理，原告乃於98年8月21日寄發外埔郵局第
      57號存證信函通知被告應於函到5日內辦理，被告若不予
      理會，買賣契約即行解除，不另通知，而被告於98年8月
      22 日收受該存證信函後，仍拒不辦理另行計價交貨，故
      系爭買賣契約已合法解除，爰依民法第254條及第259條第
      2款規定，請求被告返還已付價金340萬元，及自該價金受
      領之日起至清償日止按年息百分之5計算之遲延利息等情
      。並聲明：1.如主文第1項所示。2.願供擔保請准宣告假
      執行。
  (二)對被告陳述之抗辯：
   1、系爭契約交貨期限所謂「如期限終止，另行計價」之真意
      ，係指若在交貨期限內交貨，即按原來買賣之定價計算價
      格，若在期限終止後才交貨，價格需要另行計算，漲價依
      漲價計算，跌價按跌價計算，故實際上沒有訂立最終交貨
      期限。
   2、本件確因台中縣外埔鄉公所遲未辦理上開工程，原告因而
      未能在交貨期限內通知被告交貨，並非被告抗辯稱原告因
      鋼筋市場價格反轉而蓄意不履約，且原告於98年2月間獲
      悉台中縣外埔鄉公所已停止辦理上開工程後，即告知被告
      願辦理交貨，請求被告依約定重新計價，但遭被告拒絕，
      嗣後再多次提出要求計價交貨，被告仍置之不理。至於被
      告提出95年6月17日及95年11月2日竹節鋼筋買賣合約，均
      係康禎護理之家擴建工程使用，與本件工程內容無關，就
      超過交貨期限部分，被告並未要求另行計價，並非康禎護
      理之家不願為之，另被告提出會計師97年度營利事業所得
      稅結算申報查核報告書認列存貨跌價損失總額3103萬9887
      元，更適足以證明被告應依約定與原告另行計價交貨，否
      則何須認列跌價損失？
   3、原告經營康禎護理之家辦理擴建工程時，均由原告代表與
      被告公司之業務人員戊○○接洽，但系爭買賣契約訂購時
      ，因戊○○父喪，故與被告公司另一員工辛○○接洽，此
      從系爭買賣契約書付款辦法欄之簽章為證。又原告於98年
      2月間獲悉台中縣外埔鄉公所上開工程停止辦理後，基於
      康禎護理之家有擴建必要，乃2次打電話給戊○○要求重
      新計價出貨，戊○○卻以系爭買賣契約非其處理為由拒絕
      。原告又於98年3月間夥同第3人連庚香前往被告公司要求
      重新計價出貨，第1次被告公司總經理甲○○外出，辛○○稱其無法處理，第2次與甲○○協商時 (辛○○在場)，
      甲○○稱董事長林明儒 (實為被告公司大股東及豐興鋼鐵
      公司董事長)始有權處理。原告再於98年4月間夥同表兄鍾
      峰全 (林明儒同學)共同至豐興鋼鐵公司拜訪林明儒，經
      其告知此屬被告公司業務，由其他股東處理，非由其負責
      ，亦無結果。嗣因康禎護理之家增建工程急需使用鋼筋，
      乃於98年5月2日經由承攬包商柏捷營造有限公司 (下稱柏
      捷公司)向被告提出提貨單，要求提貨8123.8公斤，當時
      戊○○告知康禎護理之家尚未提領之數量僅餘5090公斤，
      其餘3033.8公斤，如欲由系爭買賣契約出貨，仍需按原單
      價每公斤34元出貨，無法以新單價出貨，再次拒絕另行計
      價出貨，為此，始改由柏捷公司以「連工帶料」承攬該增
      建工程，不足之鋼筋數量由柏捷公司訂購之鋼筋出貨，並
      將原提貨單客戶名稱欄加註 (庚○○)，絕無被告要求原
      告提貨，原告不同意之事。
   4、系爭買賣契約訂立後迄今，被告公司不論是戊○○或其他
      人，均未曾與原告聯絡 (含電話方式)通知出貨，而原告
      於98年5月2日提出提貨單，被告拒絕另行計價出貨，經原
      告於98年8月21日寄發存證信函通知被告辦理重新計價出
      貨，否則解除契約，被告收受後，至98年9月29日原告提
      起本件訴訟前，均無任何回應。就原告而言，先行提貨再
      向被告請求重新計價後之差額，除得以減少購買價金之重
      複支出外，亦不影響原告應有之請求權，原告縱為至愚之
      人，亦不可能拒絕提貨。
三、被告方面：
  (一)按被告有依約定數量出貨鋼筋之義務，若未依約定數量出
      貨鋼筋，乃債務不履行，但解釋契約應綜觀全文，斟酌立
      約當時之情形，以期不失立約當時之真意。兩造間於97年
      5月8日訂立系爭買賣契約前，原告曾先於95年6月7日訂購
      鋼筋3萬公斤，單價為每公斤16.5元，訂金50%，交貨期限
      95年6月17日至96年6月17日，實際交貨日期為95年7月1日
      至95年11月15日，當時鋼市平和，圓滿交貨完成；又於95
      年11月2日訂購鋼筋5萬公斤，單價為每公斤16.5元，訂金
      30%，交貨期限95年11月10日至96年5月31日，實際交貨日
      期為95年11月15日至98年5月7日，當時鋼市起漲，交貨期
      限超過2年多，於97年5月8日簽訂系爭買賣契約時，尚有
      29440公斤未交，被告仍依原告要求以原訂低價繼續供貨
      至98年5月7日；另97年5月8日簽訂系爭買賣契約時，「全
      額100%訂金」係因締約當時鋼筋價格激烈波動，原告為保
      障其預期之後市漲價之價格利益，被告亦即時以當時市價
      預付100%訂金予上手生產廠訂貨，穩定日後供貨之依存，
      而原告之交易行為卻是行情對其有利時盡取所能，行情一
      旦反轉不利時蓄意不履約，並率爾要求返還訂金，商場誠
      信難容。因此，為確保原告之貨源供應，同時考量被告庫
      存之儲置成本，若買方未在雙方約定之交貨期限內交貨時
      ，另加收寄倉管理費即有必要，故原告於97年5月8日訂購
      之鋼筋，被告早於97年5月12日向上手豐興鋼鐵公司訂購
      ，且於約定交貨期限97年6月12日前已運入被告之倉庫內
      堆置，原告無視系爭買賣契約之交貨期限，不理會被告無
      數次之交貨催告，始終拒不出貨，迄至97年9月間起鋼筋
      價格滑落，卻因行情對其不利，預期利益落空，更片面以
      其洽辦工程事項推諉交貨拒絕履約，原告已違反民法第
      367條規定買受人有受領標的物之義務，致被告於97年經
      會計師查簽認列鋼筋存貨跌價損失1957萬6925元之部分原
      因，實際上系爭買賣契約係原告違約不交貨，造成被告損
      失金額達176萬元。
  (二)系爭買賣契約交貨期限所謂「如期限終止，另行計價」之
      真意，係指若未在交貨期限內交貨，造成損失之費用，亦
      即期限終止後才交貨，價格需要另行計算，實際上沒有訂
      立最終交貨期限(98年11月17日言詞辯論筆錄)。
  (三)系爭買賣契約交貨期限所謂「如期限終止，另行計價」之
      意思，係指若交貨期限屆滿，尚未交貨，被告仍須繼續交
      貨，但價格需要另行計算，並不表示沒有交貨期限。本件
      應係原告受領遲延，而非被告給付遲延，故原告應負受領
      買賣標的物遲延之責任，自不具有民法第254條規定給付
      遲延之契約解除權，原告依民法第254條規定解除系爭買
      賣契約，自不生解除契約之效力，其回復原狀之請求亦無
      理由(98年11月24日言詞辯論筆錄及同日書狀)。
  (四)系爭買賣契約之交貨地點為水美康禎護理之家(第4次追加
      )，即系爭買賣契約並非第1次訂貨，而係第4次追加訂貨
      ，之前依相同契約及交貨期限交貨，兩造均無爭議，且兩
      造訂約時並未註記配合台中縣外埔鄉公所上開工程進度進
      行交貨，且在交貨期限內，原告亦未提出任何相關資訊或
      要求修改契約之交貨期限，原告於98年8月21日以存證信
      函告知時已係交貨期限97年12月31日之後，故台中縣外埔
      鄉公所上開工程之有無及工程進度之快慢，概與系爭買賣
      契約無關，亦與原告交貨期限之延滯無任何因果關係，原
      告就此部分提出之證據與聲請調查證據，均與本件無涉。
  (五)系爭買賣契約簽訂後，被告公司業務人員戊○○經常以電
      話催促原告提貨，但原告均遲不提貨，迄至98年5月2日始
      由原告之康禎護理之家工地紮筋包商乙○○開立提貨單要
      求提貨8123.8公斤，單價為每公斤16.5元，經戊○○告知
      原告有第1、2批訂貨尚未提貨之尾數5090公斤，其餘3033
      .8 公斤應自第3批訂貨 (即系爭買賣契約)提貨，單價為
      每公斤34元，因價格相差1倍，證人乙○○告知原告後，
      原告不同意自其自己訂購鋼筋中提貨，改洽借庚○○所屬
      柏捷公司訂購單價每公斤16.2元之鋼筋提貨，乙○○遂在
      提貨單客戶名稱欄己○○之後加註「庚○○」，要求被告
      自庚○○之訂貨中出貨，其後自98年5月7日至98年6月19
      日均繼續自庚○○訂貨中先後出貨共35250公斤，單價皆
      為每公斤16.2元，較系爭買賣契約之單價每公斤34元減少
      17.8元，上開鋼筋均載運至原告之工地即康禎護理之家，
      且出貨單均由乙○○簽收。可見原告確實因鋼筋大跌價，
      每公斤價差17.8元，價差利益高達178萬元，原告昧於誠
      信原則，意圖不當得利而故意不自已訂購之高價鋼筋出貨
      ，原告應負故意不受領出貨之受領遲延責任，此部分可訊
      問證人戊○○、乙○○、庚○○。
  (七)並聲明：1.原告之訴及假執行之聲請均駁回。2.如受不利
      之判決，願供擔保請准宣告免為假執行。
三、兩造不爭執事項：(98年11月24日言詞辯論筆錄)
  (一)兩造於97年5月8日訂立系爭買賣契約，原告向被告訂購Ｓ
      Ｄ280中拉4.5#及ＳＤ420(水淬高拉)6#鋼筋，合計10萬公
      斤，總價340萬元，原告已交付其名義、發票日97年5月31
      日、同金額之土地銀行大甲分行支票1紙，1次付清全部買
      賣價金，該紙支票亦經被告兌付。另約定交貨期限為「自
      97年6月1日起至97年12月31日止，如期限終止，另行計價
      」。
  (二)原告未於前項約定期限內辦理交貨，迄至98年8月21日始
      以外埔郵局第57號存證信函催告被告應於函到5日內與原
      告辦理計價交貨，屆期被告不辦理重新計價，即解除系爭
      買賣契約，不另行通知，該存證信函已於98年8月22日合
      法送達被告。
四、兩造爭執事項：(98年11月24日言詞辯論筆錄)
    原告主張系爭買賣契約已合法解除，依民法第254條、第259
    條規定請求被告返還買賣價金及加計利息，是否有據？
五、法院之判斷：
  (一)按契約當事人之一方遲延給付者，他方當事人得定相當期
      限催告其履行，如於期限內不履行時，得解除其契約，民
      法第254條定有明文。又當事人之一方依民法第254條規定
      解除契約，須他方當事人有履行遲延之情形，且經定相當
      期限催告其履行而不履行時，始得為之 (參見最高法院96
      年度台上字第771號判決意旨)。另契約當事人之一方因他
      方遲延給付而催告其履行時，倘同時表明如於期限內不履
      行即解除契約，即係於催告之同時，表示附有停止條件之
      解除契約之意思表示，倘他方當事人未依限履行，則停止
      條件成就，解除契約之意思表示發生效力，毋須另為解除
      契約之意思表示 (參見最高法院86年度台上字第2012號判
      決意旨)。本件兩造於97年5月8日簽訂系爭買賣契約，原
      告向被告訂購鋼筋10萬公斤，總價金340萬元，約定交貨
      期限為「自97年6月1日起至97年12月31日止，如期限終止
      ，另行計價」，買賣價金經原告簽發其名義、面額340萬
      元、發票日97年5月31日之土地銀行大甲分行支票1紙給付
      ，亦經被告屆期兌付無誤乙節，為兩造一致不爭執，並有
      原告提出「竹節鋼筋買賣證明」1紙為證，則依系爭買賣
      契約，原告既已付清全部買賣價金，依民法第348條第1項
      規定，出賣人之被告負有交付買賣標的物即鋼筋之義務，
      原告依同法第367條亦有受領買賣標的物之義務甚明。又
      依系爭買賣契約之交貨期限，兩造雖約定「自97年6月1日
      起至97年12月31日止」，但該期限之後另約定「如期限終
      止，另行計價」，可見該交貨期限屆滿後，被告仍負有繼
      續交貨之義務，僅得「另行計算買賣價格」而已 (此為兩
      造訴訟代理人於98年11月17日言詞辯論期日均自認在卷)
      。從而原告主張曾於98年2、3月間先後向被告公司員工戊○○、辛○○要求處理系爭買賣契約重新計價出貨事宜，
      均遭拒絕乙節，證人戊○○固於99年1月12日言詞辯論期
      日到庭具結後證稱：「我不記得了」 (98年2月間之事)、
      「我當時出差，不知道此事」 (98年3月間之事)等語 (參
      見該日言詞辯論筆錄第5頁)，然依原告主張當時證人戊○○係稱系爭買賣契約非其處理而拒絕乙事，因系爭買賣契
      約係證人辛○○接洽簽訂，故原告主張證人戊○○當時之
      回應情形，衡情即屬可能，亦與常情無違；另證人辛○○
      則於99年2月11日言詞辯論期日到庭具結後證稱：「幾月
      忘記了，但是我有跟他說，之前就這樣做，不應該在這個
      時機來跟我們說，如果我們是股票交易所，漲的話，不交
      錢，跌的話要交貨，這樣不合理。」等語 (參見該日言詞
      辯論筆錄第3頁)，可見原告確於98年3月間曾向被告公司
      業務經理即證人辛○○協商重新計價出貨，卻遭拒絕乙事
      屬實。另原告於98年5月2日委由柏捷公司向被告提出提貨
      單，要求提貨8123.8公斤，當時證人戊○○告知康禎護理
      之家以前尚未提領之數量僅餘5090公斤，其餘3033.8公斤
      ，如欲由系爭買賣契約出貨，仍需按原單價每公斤34元出
      貨，原告遂改由柏捷公司以「連工帶料」方式承攬康禎護
      理之家增建工程，不足之鋼筋數量則由柏捷公司向被告訂
      購之鋼筋出貨，並將原提貨單客戶名稱欄加註 (庚○○)
      字樣乙事，為兩造一致不爭執，且經證人戊○○、乙○○
      (以上2人證言參見99年1月12日言詞辯論筆錄)、庚○○ (
      參見99年2月11日言詞辯論筆錄)分別到庭結證明確，可見
      原告於98年5月2日開立提貨單向被告提貨時，其提貨數量
      必須動用系爭買賣契約訂購之鋼筋，被告卻堅持必須按原
      訂單價每公斤34元出貨，而不願重新計價，顯然違反系爭
      買賣契約交貨期限「如期限終止，另行計價」之約定，致
      原告不願蒙受當時鋼筋價差之損失 (當時鋼筋價格每公斤
      約16.2元，與系爭買賣契約單價每公斤34元之價差達17.8
      元)，遂改變原與柏捷公司約定「帶工不帶料」承攬工程
      方式改為「連工帶料」方式，康禎護理之家增建工程後續
      不足之鋼筋數量改由柏捷公司提貨，被告顯然有不願重新
      計價拒絕履約之情事。準此，被告既有拒絕重新計價出貨
      之事實，原告復於98年8月21日寄發外埔郵局第57號存證
      信函通知被告應於函到5日內辦理重新計價，被告若不予
      理會，買賣契約即行解除，不另通知，而被告於98年8月
      22日收受該存證信函後，仍拒不辦理重新計價交貨，即有
      給付遲延之情形，依首揭法條規定及最高法院判決意旨，
      原告自得主張解除契約，故兩造間系爭買賣契約應於98
      年8月28日解除，並發生合法解除之效力。被告否認有給
      付遲延之抗辯，不足採信。
  (二)至被告雖抗辯稱證人戊○○經常以電話催請原告提貨，但
      原告遲不提貨，而於98年5月2日提貨時故意不受領出貨，
      應負受領遲延之責任云云，並聲請訊問證人戊○○、乙○○、庚○○等人，然為原告所否認，而依民事訴訟法第
      277條本文規定：「當事人主張有利於己之事實，就其事
      實有舉證責任」，又依前述，證人戊○○固於前開言詞辯
      論期日到庭作證時附和被告之抗辯，但證人戊○○目前仍
      受僱於被告公司，與被告公司具有勞僱之從屬關係，其證
      言即難期客觀公正，且證人戊○○若「經常以『電話』催
      請原告提貨」，何以原告於98年2月間要求就系爭買賣契
      約出貨重新計價乙事無法協助原告處理，卻以非其經手而
      拒絕？何以98年5月2日原告開具提貨單委由證人乙○○提
      貨時，就系爭買賣契約仍告知必須按原訂單價每公斤34元
      出貨，卻不願報請被告公司重新計價處理？況證人戊○○
      於系爭買賣契約簽訂後，究於何時、何地、何電話與原告
      聯繫催促出貨事宜，均未能舉證以實其說，證人戊○○證
      言可信度即有疑問？另證人乙○○、庚○○分別於99年1
      月12日及99年2月11日到庭作證之證言，僅能說明原告於
      98年5月2日開立提貨單提貨之情形，在當時鋼筋單價每公
      斤16.2元之情形下，原告不願意以原訂單價每公斤34元出
      貨，要屬人之常情 (否則原告將遭受單價每公斤17.8元之
      價差損失)，而原告隨即與柏捷公司變更工程承攬方式，
      再由柏捷公司名義出貨，乃因被告不願意遵守系爭買賣契
      約交貨期限「期限終止後，另行計價」之約定在先，自不
      能據此苛責原告不得以其他迂迴方式取得鋼筋使用，尤其
      在原告已付清系爭買賣契約之全部價金340萬元後，在客
      觀上豈有拒絕被告出貨之可能？況依被告抗辯稱其收取原
      告給付之買賣價金340萬元後，已預向其上游生產廠訂貨
      ，並於約定交貨期限97年6月12日前已運入被告之倉庫內
      堆置云云 (參見98年11月9日書狀第3頁)，該抗辯若屬實
      ，何以被告於98年8月22日收受原告寄發催促被告「另行
      計價出貨」之存證信函後，迄至原告於98年9月29日提起
      本件訴訟之前，在長達1個多月時間，卻仍置之不理？被
      告之倉庫內當時既有原告購買之鋼筋現貨存在，即使原告
      漏未提出出貨單註明長度、支數等規格，及被告認為應向
      原告酌收倉庫保管費等費用，被告何以不願要求原告補提
      出貨單，及通知原告應重新計價之價格為何 (包括倉庫管
      理費在內，亦即依民法第235條規定將「給付兼需債權人
      之行為者，債務人得以準備給付之事情，通知債權人，以
      代提出」)，被告卻捨此不為，不理會原告寄發之上開存
      證信函，故依被告提出之證據資料顯示，尚無法認定被告
      曾經將已「另行計價」之結果及準備給付出貨之事情通知
      原告，原告自不負受領遲延之責任甚明。被告事後臨訟始
      抗辯稱原告受領遲延及違背誠實信用、意圖不當得利云云
      ，即為本院所不採。
  (三)又民法第259條第2款規定：「契約解除時，當事人雙方回
      復原狀之義務，受領之給付為金錢者，應附加自受領時起
      之利息償還之。」另遲延之債務，以支付金錢為標的者，
      債權人得請求依法定利率計算之遲延利息。應付利息之債
      務，其利率未經約定，亦無法律可據者，週年利率為百分
      之5，民法第233條第1項及第203條亦分別著有明文。本件
      兩造間就系爭買賣契約既因被告給付遲延，經定期催告後
      仍不履行，原告據此解除系爭買賣契約應屬合法有效，已
      如前述，則依首揭法條規定，被告在系爭買賣契約解除後
      ，應負回復原狀即返還原告已給付買賣價金340萬元之義
      務，故原告主張被告應返還該買賣價金340萬元，及附加
      自受領時即97年6月1日起至清償日止之法定遲延利息，即
      無不合。
六、綜上所述，兩造簽訂系爭買賣契約，在交貨期限之97年12月
    31日仍未出貨，兩造間即應適用「期限終止後，另行計價」
    之約定，被告於98年2、3月間及98年5月間既曾多次拒絕原
    告「另行計價出貨」之請求，即屬違約及有給付遲延之情事
    ，再經原告於98年8月間寄發存證信函限期催促被告「另行
    計價出貨」，被告仍置之不理，則原告依據民法第254條規
    定解除系爭買賣契約，並依據同法第259條第2款規定，請求
    被告返還買賣價金340萬元，及自受領時即97年6月1日起至
    清償日止按年息百分之5計算之遲延利息，洵屬正當，應予
    准許。
七、又兩造分別陳明願供擔保請准宣告假執行及免為假執行，
    核與法律規定相符，爰分別酌定相當擔保金額准許之。
八、本件訴訟費用包括第一審裁判費34660元 (原告預納)及證人
    日旅費674元 (被告預納)，共計35334元，而本件訴訟既為
    原告全部勝訴之判決，依民事訴訟法第78條規定，應命敗訴
    被告負擔全部訴訟費用，但因被告已預納證人日旅費674元
    ，故僅命被告再負擔訴訟費用34660元。
九、本件事證已臻明確，兩造其餘攻擊防禦方法及所舉證據資料
    ，核與本判決所得心證及結果不生影響，毋庸逐一論述，附
    此敘明。
十、結論：本件原告之訴為有理由，依民事訴訟法第78條、第
    390條第2項、第392條第2項，判決如主文。
中    華    民    國    99    年     3    月    25    日
                  民事第三庭    法  官  林金灶
以上正本係照原本作成。
如對本判決上訴，須於判決送達後20日內向本院提出上訴狀（須
附繕本）。
中    華    民    國    99    年     3    月    25    日
                                書記官  李國敬

司法院資訊處製作；財團法人民間司法改革基金會備份。
